【裁判字號】    98,交聲,996
【裁判日期】    981013
【裁判案由】    違反道路交通管理處罰條例聲明異議
【裁判全文】
臺灣桃園地方法院交通事件裁定        98年度交聲字第996號
原處分機關  交通部公路總局新竹區監理所桃園監理站
異  議  人
即受處分人  甲○○
上列異議人即受處分人因違反道路交通管理處罰條例案件，對於
交通部公路總局新竹區監理所桃園監理站民國98年3 月17日桃監
裁罰字第裁52-ZAA053608號違反道路交通管理事件裁決書所為處
分聲明異議，本院裁定如下：
    主  文
異議駁回。
    理  由
一、原處分意旨略以：異議人即受處分人甲○○所有之車牌號碼
    8137-MW 號自用一般小客車（下稱系爭車輛），於民國98年
    2 月6 日8 時9 分許，行經國道1 號高速公路北上29.4公里
    處，為內政部警政署國道公路警察局交通第一警察隊逕行舉
    發「速限100 公里，經雷達（射）測定行速為118 公里，超
    速18公里」，嗣異議人於應到案期限前提出申訴，原處分機
    關仍認異議人確有上開違規行為，乃於98年3 月17日以桃監
    裁罰字第裁52-ZAA053608號違反道路交通管理事件裁決書，
    裁處異議人罰鍰新臺幣（下同）3,000 元整及記違規點數1
    點，於法應無不合等語。
二、異議意旨略以：前揭舉發異議人違規路段之前方，並未設置
    速限之警告標誌，爰依法聲明異議，請求撤銷原處分云云。
三、按汽車行駛於高速公路、快速公路或設站管制之道路，不遵
    使用限制、禁止、行車管制及管理事項之管制規則而有行車
    速度超過規定之最高速限或低於規定之最低速限行為者，處
    汽車駕駛人3,000 元以上6,000 元以下罰鍰，並記違規點數
    1 點，道路交通管理處罰條例第33條第1 項第1 款、第63條
    第1 項第1 款分別定有明文。
四、經查：
  (一)本件異議人駕駛系爭車輛，於上揭時地，因行車時速為118
    公里，已超過該路段速限100 公里之違規事實，有卷附內政
    部警政署國道公路警察局公警局交字第ZAA053608 號舉發違
    反道路交通管理事件通知單1 紙及採證照片1 張在卷可稽，
    而本件員警舉發異議人超速之事實，係以雷達測速照相器，
    該雷達測速儀檢定之準確性業經經濟部標準檢驗局於97年4
    月8 日以M0GA00000 00A,M0GA0000000B號檢定合格單檢定合
    格，有經濟部標準檢驗局雷達測速儀檢定合格證書影本1 紙
    附卷可佐，且異議人就其有違規超速之行為並不爭執，是此
    部分事實已堪認定。
  (二)異議人雖以前揭情詞置辯，然異議人遭舉發違規路段前方（
    國道一號北上31.5公里），設置有「速限100 」告示牌提醒
    用路人，此有內政站警政署國道高速公路警察局第一警察隊
    98年5 月15日公警一交字第0980171308號函暨警示牌照片2
    張在卷可按；況考諸道路交通管理處罰條例第7 條之2 第3
    項規定固定式及非固定式科學儀器應於設置處所前一定距離
    加以標示告知，其立法意旨係在促使駕駛人預先注意速度限
    制並告知前方有測速儀器，以期駕駛人於避免受罰之心理下
    ，達到依行車速限駕駛進而維護行車安全之最大效益，尚非
    謂如有舉發機關違反上開規定，駕駛人超速行駛之違規行為
    即應不罰，故異議人此部分所辯顯屬託言卸責之詞，尚非可
    採。
五、綜上所述，本件異議人違規事證明確，原處分機關爰依道路
    交通管理處罰條例第33條第1 項第1 款，並參酌違反道路交
    通管理事件統一裁罰基準表之規定，裁處異議人罰鍰3,000
    元，並依同條例第63條第1 項第1 款（原處分機關漏載第1
    款）之規定記違規點數1 點，核無違誤，從而，異議人之異
    議為無理由，應予駁回。
六、據上論斷，應依道路交通管理處罰條例第87條第2 項，道路
    交通案件處理辦法第19條，裁定如主文。
中    華    民    國    98    年    10    月    13    日
                      交通法庭  法  官  張詠惠
以上正本證明與原本無異。
如不服本裁定，應於裁定送達後5 日內向本院提出抗告狀。
                                書記官  黃惠鈴
中    華    民    國    98    年    10    月    19    日


司法院資訊處製作；財團法人民間司法改革基金會備份。
